臺灣橋頭地方法院刑事判決　
110年度審交訴字第271號
公  訴  人  臺灣橋頭地方檢察署檢察官
被      告  謝仲宇



上列被告因過失致死案件，經檢察官提起公訴（110年度偵字第1
3463號），嗣因被告於準備程序中就被訴事實為有罪之陳述，經
告知簡式審判程序之旨，並聽取被告與公訴人之意見後，合議庭
裁定由受命法官進行簡式審判程序，判決如下：
    主  文
謝仲宇犯過失致人於死罪，處有期徒刑參月，如易科罰金，以新
臺幣壹仟元折算壹日。緩刑貳年。
    事  實
一、謝仲宇考領有普通小型車合格駕駛執照，於民國110年8月20
    日8時30分許，駕駛車牌號碼000-0000號自小貨車，沿高雄
    市湖內區中山路1段內側快車道由北往南方向行駛，行經中
    山路1段與民生街交岔路口時，本應注意汽車行駛至交岔路
    口，轉彎車應讓直行車先行，而依當時天候晴，日間自然光
    線，視距良好，路面乾燥、無缺陷亦無障礙物，並無不能注
    意之情形，竟疏未注意及此，貿然左轉欲進入對向同路段72
    號之「台灣中油大湖站」，適有王富茂騎乘車牌號碼000-00
    00號普通重型機車，沿中山路1段慢車道由南往北方向行駛
    至該交岔路口，亦疏未注意在設有快慢車道分隔線之慢車道
    ，時速不得超過40公里，仍以時速約52.7公里之速度超速行
    駛，二車因而發生碰撞，致王富茂受有氣血胸、全身多處骨
    折等傷害，經送往高雄市立岡山醫院急救，仍於110年8月20
    日9時46分許，因創傷性休克不治死亡。
二、案經王富茂之子王正麟訴由高雄市政府警察局湖內分局報告
    臺灣橋頭地方檢察署檢察官偵查起訴。
    理  由
一、本件被告謝仲宇所犯非為死刑、無期徒刑、最輕本刑為3年
    以上有期徒刑之罪或高等法院管轄之第一審案件，而於準備
    程序進行中，被告就被訴事實為有罪之陳述，經法官告知簡
    式審判程序之旨，並聽取被告及檢察官之意見後，合議庭裁
    定由受命法官獨任進行簡式審判程序，是本案之證據調查，
    依刑事訴訟法第273條之2規定，不受同法第159條第1項、第
    161條之2、第161條之3、第163條之1及第164條至第170條規
    定之限制，合先敘明。
二、認定犯罪事實所憑之證據及理由：
  ㈠上揭事實，業據被告謝仲宇於本院準備程序及審理時均坦承
    不諱，並有道路交通事故現場圖、道路交通事故調查報告表
    ㈠、㈡-1、現場照片與行車紀錄器、監視器翻拍照片、臺灣橋
    頭地方檢察署相驗筆錄、法醫參考病歷摘要、檢驗報告書、
    相驗屍體證明書及高雄市政府交通局車輛行車事故鑑定委員
    會110年11月9日高市車鑑字第11070735500號函暨所附鑑定
    意見書等件附卷可稽，堪認被告前開任意性自白確與事實相
    符，堪可採為認定事實之依據。
  ㈡按汽車行駛至交岔路口，轉彎車應讓直行車先行，道路交通
    安全規則第102條第1項第7款定有明文。被告考領有合格普
    通小型車駕駛執照，此有交通事故調查報告表㈡-1在卷可查
    ，其對於前揭規定自應知悉甚詳，且於駕車上路之際更應恪
    遵前揭規範。而依案發之際天候晴、日間自然光線、路面乾
    燥無缺陷、無障礙物、視距良好一情，亦有道路交通事故調
    查報告表㈠為憑，客觀上並無不能注意之情事，被告竟疏未
    注意及此，未禮讓對向直行車輛先行即貿然左轉，肇致本件
    車禍發生，則被告對本事故之發生自有違反上開注意義務之
    疏失甚明。且被告前揭駕車過失行為與被害人王富茂之死亡
    結果間確具有相當因果關係，足認被告前揭自白有上述過失
    乙節確與事實相符，洵堪採認。
  ㈢另查，被害人對於本件交通事故之發生，亦有超速之違規情
    事存在，有前揭鑑定意見書在卷可參，是被害人就本件事故
    之發生亦與有過失一節，堪予認定。惟按刑法上過失傷害罪
    ，刑事法院僅須就被告被訴之行為事實認事用法，予以評價
    判斷是否該當刑法上所規定之罪責，至被害人就其傷害之發
    生，是否與有過失，並非所問。被害人縱亦有過失，僅是民
    事損害賠償事件兩造過失比例計算之問題，或作為有利被告
    之刑事量刑審酌，然並不因此豁免被告本案應負之刑事過失
    傷害罪責，併此敘明。
  ㈣從而，本案事證明確，被告上開犯行，洵堪認定，應依法論
    科。
三、論罪科刑：
  ㈠核被告所為，係犯刑法第276條之過失致人於死罪。其於事故
    發生後，在未有偵查犯罪職權之公務員發覺前，於員警前往
    現場處理時在場，當場承認為肇事人乙節，有道路交通事故
    肇事人自首情形紀錄表附卷可查，是其對於未發覺之犯罪自
    首而接受裁判，爰依刑法第62條前段規定減輕其刑。
　㈡爰審酌被告一時疏失肇事釀成本件車禍事故，致被害人枉送
    寶貴生命，並造成被害人家屬蒙受痛失至愛親人難以抹滅之
    創傷及無法彌補之傷痛，犯罪所生損害非輕，行為應予非難
    ；惟考量被告坦承犯行，且與被害人家屬成立調解，允諾賠
    償新臺幣（下同）500萬元之損害賠償（含強制汽車責任保
    險及第三人責任保險），並已給付完畢，此據告訴人於本院
    準備程序中證述明確，並有高雄市○○區○○○○○000○○○○○000號
    調解書及保險給付明細在卷可稽，堪認被告有積極填補被害
    人家屬之損害，犯後態度良好；兼衡被告及被害人雙方之過
    失情節，暨被告高職畢業之智識程度、現職為水電工，每月
    收入約4萬元、已婚，毋需扶養他人之家庭生活及經濟狀況
    等一切情狀，爰量處如主文所示之刑，並諭知易科罰金之折
    算標準。
  ㈢末查，被告前未曾因故意犯罪受有期徒刑以上刑之宣告，有
    臺灣高等法院被告前案紀錄表存卷可查，其因一時失慮，致
    蹈刑章，犯後坦承犯行，業與被害人家屬成立調解並給付完
    畢，告訴人亦表示同意本院給予被告緩刑之宣告等情，有前
    引本院準備程序筆錄及調解書在卷可查，顯見被告犯後已有
    積極面對、反省負責之態度，堪信被告歷此次偵、審程序及
    罪刑之宣告，應能知所警惕，信無再犯之虞，本院因認被告
    所受宣告刑以暫不執行為適當，爰依刑法第74條第1項第1款
    之規定，諭知緩刑2年，以啟自新。
據上論斷，應依刑事訴訟法第273條之1第1項、第299條第1項前
段，判決如主文。
本案經檢察官李侃穎提起公訴，檢察官李門騫到庭執行職務。
中　　華　　民　　國　　111 　年　　3 　　月　　23　　日
                  刑事第四庭    法　官  簡祥紋
以上正本證明與原本無異。如不服本判決應於收受判決後 20 日
內向本院提出上訴書狀，並應敘述具體理由。其未敘述上訴理由
者，應於上訴期間屆滿後20 日內向本院補提理由書 (均須按他
造當事人之人數附繕本)「切勿逕送上級法院」。
中　　華　　民　　國　　111 　年　　3 　　月　　23　日
                                書記官  陳佳彬
附錄本案論罪科刑法條：
中華民國刑法第276條
因過失致人於死者，處5年以下有期徒刑、拘役或50萬元以下罰
金。